【裁判字號】    98,易,183
【裁判日期】    980331
【裁判案由】    竊盜
【裁判全文】
臺灣高雄地方法院刑事判決               98年度易字第183號
公  訴  人  臺灣高雄地方法院檢察署檢察官
被      告  丙○○
                    現於臺灣台南監獄
上列被告因竊盜案件，經檢察官提起公訴（97年度偵字第 20298
號），被告於本院準備程序中為有罪之陳述，經本院裁定依簡式
審判程序審理，判決如下：
    主  文
丙○○犯竊盜罪，累犯，處有期徒刑柒月；又犯竊盜罪，累犯，
處有期徒刑柒月。應執行有期徒刑壹年。
    事  實
一、丙○○於民國86年間，因違反麻醉藥品管理條例案件，經法
    院分別判處有期徒刑6 月、5 年4 月確定，經定應執行有期
    徒刑5 年8 月確定，嗣經假釋，因於假釋中再犯毒品危害防
    制條例、竊盜、偽造印文、詐欺、動產擔保交易法等案件，
    經法院分別判處有期徒刑10月、3 月、3 月、3 月、8 月確
    定，經定應執行有期徒刑2 年1 月，乃撤銷假釋而應執行殘
    刑2 年9 月11日，二者接續執行，於95年12月14日假釋出監
    ，並於96年3 月30日保護管束期滿未經撤銷假釋而視為執行
    完畢。詎猶不知悔改，仍分別意圖為自己不法之所有，陸續
    於(一)96年11月6 日上午8 時許，在高雄縣大寮鄉○○○路13
    7 號前，徒手打破甲○○所有車牌號碼VP-7736 號自用小客
    車之車窗玻璃，毀損部分未經告訴，連接電線發動引擎後，
    竊取該車得手後逃逸；(二)於96年12月4 日下午6 時40分許，
    在高雄縣鳳山市○○路69號前，竊取乙○○所有車牌號碼
    ZE-2378 號自用小客車得手後逃逸。嗣警於96年12月14日凌
    晨3 時許，因另案追緝丙○○，在陳茂元於屏東縣鹽埔鄉○
    ○段113 號租屋處旁，發現上開車輛2 部（已分別改懸掛
    UY-7329 、J8-2949 號車牌），而悉上情。
 二、案經屏東縣警察局屏東分局報告臺灣屏東地方法院檢察署
     呈請臺灣高等法院檢察署令轉臺灣高雄地方法院檢察署檢
     察官偵查起訴。
    理  由
一、本件被告丙○○所犯為死刑、無刑徒刑或最輕本刑為3 年以
    上有期徒刑以外之罪，其於準備程序中就被訴犯罪事實，為
    有罪之陳述，經法官告知簡式審判程序之旨，並聽取當事人
    之意見後，依刑事訴訟法第273 條之1 第1 項規定，裁定進
    行簡式審判程序，合先指明。
二、上揭犯罪事實，業據被告丙○○於本院審理時均能坦承不諱
    （見本院卷第39頁），核與證人即被害人甲○○、乙○○於
    警詢時指訴分別遭竊取車牌號碼VP-7736 號及車牌號碼ZE-2
    378 號自用小客車之情節相符（見警卷第12、13頁），另證
    人陳茂元、許素花於警詢及偵查時證述上開自小客車2 部係
    被告放置在陳茂元家中等情屬實（見警卷第3 至8 、17至19
    頁，偵1 卷第7 、8 、30、31頁），並有自願搜索同意書、
    搜索扣押筆錄各1 份、贓物認領保管單2 張、失車記錄2 張
    、車籍資料查詢2 份、車輛尋獲電腦輸入單2 張、現場照片
    21張附卷可稽（見警卷第25至29、42、43、46至50、68至77
    ，偵2 卷第45頁）。是被告之自白已有相當之證據資料予以
    補強，且與事實相符，應堪予認定。從而，本案事證明確，
    被告犯行堪予認定，應依法論科。
三、核被告丙○○所為，均係犯刑法第320 條第1 項之普通竊盜
    罪。另被告前於86年間，因違反麻醉藥品管理條例案件，經
    法院分別判處有期徒刑6 月、5 年4 月確定，經定應執行有
    期徒刑5 年8 月確定，嗣經假釋，因於假釋中再犯毒品危害
    防制條例、竊盜、偽造印文、詐欺、動產擔保交易法等案件
    ，經法院分別判處有期徒刑10月、3 月、3 月、3 月、8 月
    確定，經定應執行有期徒刑2 年1 月，乃撤銷假釋而應執行
    殘刑2 年9 月11日，二者接續執行，於95年12月14日假釋出
    監，並於96年3 月30日保護管束期滿未經撤銷假釋而視為執
    行完畢，有臺灣高等法院被告全國前案紀錄表1 紙附卷可稽
    ，被告於上開有期徒刑執行完畢5 年內，故意再犯本件有期
    徒刑以上之罪，均為累犯，應依刑法第47條第1 項規定，均
    加重其刑。又被告所犯前後2 次竊盜犯行，犯意各別，罪名
    互殊，應分論併罰。爰審酌被告正值青壯年，仍不妥思獲取
    財物之正當途徑，以滿足其物質需求，猶為貪一時之慾，即
    任行竊取他人放置於路旁之汽車，行為確有不當，惟念其犯
    後尚能坦承犯行配合審判，犯後態度尚佳，並衡其犯罪之動
    機、目的、手段與所生之危害等一切情狀，酌情分別量處如
    主文所示之刑，並定其應執行之刑，以為儆懲。
據上論斷，應依刑事訴訟法第273 條之1 第1 項、第284 條之 1
、第299 條第1 項前段，刑法第320 條第1 項、第47條第1 項、
第51條第5 款，刑法施行法第1 條之1 ，判決如主文。
本案經檢察官丁○○到庭執行職務。
中    華    民    國    98    年    3     月    31    日
                      刑事第五庭      法  官  陳盈吉
以上正本證明與原本無異。
如不服本判決，應於判決送達後10日內，向本院提出上訴狀。
中    華    民    國    98    年    4     月    2    日
                                      書記官  陳展榮
附錄本判決論罪科刑法條：
中華民國刑法第320條
意圖為自己或第三人不法之所有，而竊取他人之動產者，為竊盜
罪，處五年以下有期徒刑、拘役或五百元以下罰金。
意圖為自己或第三人不法之利益，而竊佔他人之不動產者，依前
項之規定處斷。
前二項之未遂犯罰之。


司法院資訊處製作；財團法人民間司法改革基金會備份。
